---
title: "Básico de Rmarkdown"
author: "Ricardo Perdiz"
date: '`r format(Sys.Date(), "%d %B %Y")`'
output: pdf_document
#fontfamily: helvet
#fontsize: 12pt
csl: biotropica.csl
bibliography: virua.bib
link-citations: true
---

````{r, include=FALSE,message=FALSE,error=FALSE,warning=FALSE}
libs <- c('tidyverse','pryr','magrittr','lubridate','knitr',
          'xtable','VennDiagram','ggmap','OpenStreetMap')
sapply(libs, library, character.only=T,logical.return=T)
source('/Users/ricoperdiz/scripts/mocidade/R/funcoes.R')

knitr::opts_chunk$set(echo = FALSE, message=FALSE, warning=FALSE, error = FALSE, fig.align="center")
############################################################
#
# CARREGA AREA DE TRABALHO  CONTENDO TODOS OBJETOS
#
############################################################
load('/Users/ricoperdiz/scripts/mocidade/output/mocidade.RData' )
````

```{r}
mapa + geom_point(aes(x = LONGITUDE, y = LATITUDE, color = 
                          BASE), data = dad.map)
```
\newpage
# Análise exploratória de dados

## Quantidade de coletas por grupo

```{r}
print(p.colgroup)
```

```{r}
knitr::kable(select(n.coletas, GRUPO, QUANTIDADE))
```

\newpage

## Quantidade de famílias por grupo e base

```{r}
print(p.familias)
```

```{r}
knitr::kable(select(n.familias, GRUPO, QUANTIDADE))
```

\newpage

## Quantidade de gêneros por grupo e base

```{r}
print(p.generos)
```

```{r}
knitr::kable(n.generos)
```

\newpage

## Quantas (morfo)espécies por grupo e base

```{r}
print(p.especies)
```

```{r}
knitr::kable(n.spp)
```

\newpage

## Quantas (morfo)espécies por família de angiospermas

```{r}
n.spp_perfamily.plot
```

```{r}
n.spp_perfamily %>%
    filter(FAMILY != '') %>%
    select('FAMÍLIA' = FAMILY, 'QUANTIDADE' = NUMERO) %>%
    knitr::kable(.)
```

\newpage

## Quantidade de espécies por grupo e base

```{r}
n.spp %>%
    filter(!is.na(BASE)) %>%
    select(GRUPO, BASE, 'QUANTIDADE' = NUMERO) %>%
    knitr::kable(.)
```

\newpage

## Novos registros para RR
```{r}
new.reg.plots
```

Dados de novos registros foram baseados em @BFG2015 para angiospermas, @prado2015 para licófitas e samambaias, e @costa2015 para briófitas. Informações também foram compiladas de @taylor2015.

Abaixo, segue a lista de novos registros.

```{r}
new.fam.rr %>% select(GRUPO, 'FAMÍLIA' = FAMILY) %>% knitr::kable(.)
new.gen.rr %>% select(GRUPO, 'GÊNERO' = GENUS) %>% knitr::kable(.)
new.spp.rr %>% select(GRUPO, 'ESPÉCIE' = NOME) %>% knitr::kable(.)
```

\newpage

## Mapas

```{r}
mapa.b3 + geom_point(aes(x = LONGITUDE, y = LATITUDE, color =
    DATA_COLETA), data = dad.b3) + ggtitle('Pontos por dia de coleta nas bases 2')
```

\newpage

## Mapas

```{r}
mapa.b3 + geom_point(aes(x = LONGITUDE, y = LATITUDE, color = 
    DATA_COLETA), data = full_join(dad.b2, dad.b3)) +
    ggtitle('Pontos por dia de coleta nas bases 2 e 3')
```
\newpage

## Compartilhamento de FAMLÍAS entre as bases
```{r}
plotVenn(tipo = 'fam', c('Base_1', 'Base_2', 'Base_3'), category = 
             c("Base 1", "Base 2", "Base 3"), 
         lty = "blank", fill = c("skyblue", "pink1", "mediumorchid"))
```

\newpage

## Compartilhamento de GÊNEROS entre as bases
```{r}
plotVenn(tipo = 'gen', c('Base_1', 'Base_2', 'Base_3'), category = 
             c("Base 1", "Base 2", "Base 3"), 
         lty = "blank", fill = c("skyblue", "pink1", "mediumorchid"))
```

\newpage

## Compartilhamento de ESPÉCIES entre as bases
```{r}
plotVenn(tipo = 'spp', c('Base_1', 'Base_2', 'Base_3'), category = 
             c("Base 1", "Base 2", "Base 3"), 
         lty = "blank", fill = c("skyblue", "pink1", "mediumorchid"))
```

\newpage

## Em construção

Quero colocar aqui um plot sobre o quanto houve contribuição de novas (morfo)espécies por cada dia de coleta, isto é, o quanto de novo foi coletado a cada dia em comparação com os dias anteriores. Aqui é só o primeiro draft.

\newpage

````{r}
knitr::kable(new.spp.angio)
```
\newpage

# Panorama geral

## Tipos vegetacionais

### Base 1

Florestas de ubim (*Geonoma* sp.), Marantaceae (qual gênero??). 
Emergentes *Cedrelinga* sp.
Abundância no sub-bosque de *Protium aracouchini* e *Protium calanense* vel aff., *Geonoma* spp., Marantaceae,
Elevada diversidade de espécies de *Sloanea*

### Base 2

Florestas de *Chrysophyllum sanguinolentum* e *Dacryodes* sp.

### Base 3

floresta de altitude dominada por *Clusia* sp., *Ilex* sp., *Freziera roraimensis* sp., Orchidaceae spp., musgos e  epífitas em abundância

## Elementos típicos de florestas de altitude na América do Sul

*Ilex* sp., *Hedyosmum*, *Sterigmapetalum guianense*, *Freziera roraimensis* sp., Ericaceae spp.

\newpage

# Referências

